臺灣板橋地方法院刑事判決　　　　　　　 96年度易字第877號
公　訴　人　臺灣板橋地方法院檢察署檢察官
被　　　告　甲○○
上列被告因違反毒品危害防制條例案件，經檢察官提起公訴（96
年度毒偵字第611 號），及移送本院併案審理（96年度毒偵字第
1163、2083號），本院改依簡式審理程序，判決如下：
    主  文
甲○○施用第二級毒品，累犯，處有期徒刑伍月，如易科罰金，
以新臺幣壹仟元折算壹日。扣案之毒品安非他命參包（共淨重貳
拾點陸公克）、內含毒品安非他命殘渣（量微無法秤重）之殘渣
袋壹個，均沒收銷燬之；扣案之吸食器計貳組、電子秤壹臺、分
裝杓參支、玻璃球吸食器共肆個，均沒收。
    事  實
一、甲○○前曾因毒品案件，經臺灣臺北地方法院於民國90年11
    月8 日以90年度易字第1437號判決，判處應執行有期徒刑1
    年2 月，於91年1 月31日以90年度上易字第4287號判決駁回
    上訴確定；又因毒品案件，經臺灣臺北地方法院於91年11月
    29日以91年度簡字第3928號判決，判處有期徒刑4 月確定；
    復因毒品案件，經臺灣臺東地方法院於92年9 月29日以92年
    度易字第180 號判決，判處有期徒刑7 月確定；後開二案件
    ，經合併定應執行有期徒刑10月確定，接續上開有期徒刑1
    年2 月執行至94年2 月2 日縮短刑期假釋出監，迨於94年4
    月1 日保護管束期滿，未經撤銷假釋，視為已執行完畢（於
    本件構成累犯）。又前曾因毒品案件，經本院於87年6 月15
    日以87年度毒聲字第174 號裁定送勒戒處所觀察、勒戒後，
    認無繼續施用毒品傾向後，經臺灣臺北地方法院檢察署檢察
    官於87年7 月6 日以87年度偵字第12123 號為不起訴處分；
    復因毒品案件，經臺灣臺北地方法院於88年4 月27日以88年
    度毒聲字第1030號裁定令入戒治處所施以強制戒治，再於90
    年間因毒品案件，經臺灣臺北地方法院裁定送強制戒治，於
    91年1 月2 日戒治期滿執行完畢。詎其猶不知悛悔，竟又基
    於施用第二級毒品安非他命之包括犯意，於95年11月18日晚
    上某時許、96年1 月8 日晚上某時許及96年3 月6 日為警採
    尿前96小時內某時許，在不詳地點、臺北縣新莊市○○路○
    段10號10樓租住處，以將毒品安非他命置於玻璃吸食器內點
    燃燒烤成煙以吸食氣體之方式，施用第二級毒品安非他命多
    次。嗣先後於95年11月18日晚上8 時50分許，在臺北市○○
    區○○路331 號前為警查獲，因之前曾經警方通報為行方不
    明之毒品列管人口，故對其採尿送驗後呈現安非他命陽性反
    應，而查悉上情；又於96年1 月8 日晚上11時許，在臺北縣
    新莊市○○路○ 段10號前為警查獲，並由其帶同至其位於臺
    北縣新莊市○○路○ 段10號10樓租住處，扣得其所有供施用
    毒品安非他命所用之吸食器1 組、玻璃球吸食器2 個及內含
    毒品安非他命殘渣（量微無法秤重）之殘渣袋1 個；再於96
    年3 月6 日下午5 時30分許，在上開租住處為警查獲，並扣
    得毒品安非他命3 包（共淨重20.6公克）與其所有供施用毒
    品安非他命所用之吸食器1 組、電子秤1 臺、分裝杓3 支、
    玻璃球吸食器2 個，及與本案施用毒品無涉之帳本1 本、分
    裝袋800 個。
二、案經臺北縣政府警察局新莊分局報請臺灣板橋地方法院檢察
    署檢察官偵查起訴，及移送併案審理。
    理  由
一、按除被告所犯為死刑、無期徒刑、最輕本刑為三年以上有期
    徒刑之罪或高等法院管轄第一審案件者外，於第一次審判期
    日前之準備程序進行中，被告先就被訴事實為有罪之陳述時
    ，審判長得告知被告簡式審判程序之旨，並聽取當事人、代
    理人、辯護人及輔佐人之意見後，裁定進行簡式審判程序，
    刑事訴訟法第273 條之1 第1 項定有明文。經核本件被告甲
    ○○所犯係死刑、無期徒刑、最輕本刑為三年以上有期徒刑
    以外之罪，其於準備程序中就被訴事實為有罪之陳述，經法
    官告知簡式審判程序之旨，並聽取公訴人及被告之意見後，
    本院合議庭認宜進行簡式審判程序，爰依首揭規定合議裁定
    由受命法官獨任進行簡式審判程序，合先敘明。
二、上揭事實，業據被告於本院準備程序及審理時皆坦承不諱（
    見本院卷宗96年4 月30日準備程序筆錄及同日簡式審判筆錄
    ），而其經警先後查獲後所採集之尿液檢體經送驗結果，確
    均呈安非他命類之陽性反應，此有臺灣檢驗科技股份有限公
    司分別於95年12月11日、96年1 月24日、96年3 月21日出具
    之濫用藥物尿液檢驗報告共3 件在卷可稽（附於臺灣臺北地
    方法院檢察署96年度毒偵字第118 號偵查卷宗第8 頁、臺灣
    板橋地方法院檢察署96年度毒偵字第611 號偵查卷宗第60頁
    及同前署96年度毒偵第2083號偵查卷宗第57頁），並有如事
    實欄所載之毒品安非他命、殘渣袋、吸食器、電子秤、分裝
    杓及玻璃球吸食器等物扣案足資佐證，是被告前開自白，核
    與事實相符，應堪信實。又被告前曾因施用毒品案件，經本
    院於87年6 月15日以87年度毒聲字第174 號裁定送勒戒處所
    觀察、勒戒後，認無繼續施用毒品傾向後，經臺灣臺北地方
    法院檢察署檢察官於87年7 月6 日以87年度偵字第12123 號
    為不起訴處分；復因毒品案件，經臺灣臺北地方法院於88年
    4 月27日以88年度毒聲字第1030號裁定令入戒治處所施以強
    制戒治，再於90年間因毒品案件，經臺灣臺北地方法院裁定
    送強制戒治，於91年1 月2 日戒治期滿執行完畢等情，有臺
    灣高等法院被告前案紀錄表1 件在卷可按（附於本院卷宗內
    ）。是以，本案事證已臻明確，被告犯行洵堪認定，應予依
    法論科。
三、查安非他命，依其成癮性、濫用性及對社會危害性之程度，
    已為毒品危害防制條例第2 條第2 項第2 款之規定列為第二
    級毒品。核被告所為，係犯毒品危害防制條例第10條第2 項
    之施用第二級毒品罪。又被告施用前後持有第二級毒品安非
    他命之低度行為，應為其施用第二級毒品安非他命之高度行
    為所吸收，不另論罪。再查，被告前有如事實欄所示之論罪
    科刑執行情形，有前開臺灣高等法院被告前案紀錄表在卷可
    按，其於有期徒刑之執行完畢後，5 年內故意再犯本件有期
    徒刑以上之罪，為累犯，應依法加重其刑。爰審酌被告前曾
    經觀察、勒戒後並獲不起訴處分之寬典，仍未能戒斷其施用
    毒品之惡習，再犯本件犯行，惟因施用毒品僅係戕害其自己
    身心並無加害他人，再衡其之素行（有上揭臺灣高等法院被
    告前案紀錄表可參）、施用之次數、犯後坦承犯行態度良好
    等一切情狀，量處如主文所示之刑，並諭知易科罰金之折算
    標準，以示懲儆。
四、扣案之毒品安非他命3 包（共淨重20.6公克）、內含毒品安
    非他命殘渣（量微無法秤重）之殘渣袋1 個，前者為查獲之
    毒品，後者其內之安非他命殘渣成分與塑膠袋難以析離秤重
    ，應以毒品視之，均不問屬於犯人與否，沒收銷燬之。另扣
    案之吸食器計2 組（其中1 組係警方於96年1 月8 日晚上11
    時許查獲者，另1 組係警方於96年3 月6 日下午5 時30分許
    查獲者）、電子秤1 臺、分裝杓3 支、玻璃球吸食器共4 個
    （其中2 個係警方於96年1 月8 日晚上11時許查獲者，另2
    個係警方於96年3 月6 日下午5 時30分許查獲者），皆為被
    告所有供施用毒品安非他命所用之物，業據被告供陳在卷，
    爰均依刑法第38條第1 項第2 款之規定宣告沒收。至扣案之
    帳本1 本、分裝袋800 個，皆與本案施用毒品無涉，故均不
    於此宣告沒收，附予敘明。
據上論斷，應依刑事訴訟法第273 條之1 第1 項、第299 條第1
項前段，毒品危害防制條例第10條第2 項、第18條第1 項前段，
刑法第11條前段、第41條第1 項前段、第47條第1 項、第38條第
1 項第2 款，判決如主文。
本案經檢察官張慶林到庭執行職務。
中　　華　　民　　國　　96　　年　　5　　月　　 18  　日
                        刑事第四庭  法　官  陳  靜  茹
以上正本證明與原本無異
如不服本判決應於送達後10日內向本院提出上訴狀
                                    書記官　彭  麗  紅
中　　華　　民　　國　　96　　年　　5　　月　　 29  　日
附錄本案論罪科刑法條全文
毒品危害防制條例第10條
施用第一級毒品者，處六月以上五年以下有期徒刑。
施用第二級毒品者，處三年以下有期徒刑。
